臺灣屏東地方法院刑事判決　　　　　　　　　　　　　九十三年度訴字第四七號
　　公　訴　人　臺灣屏東地方法院檢察署檢察官
　　被　　　告　乙○○
　　被　　　告　甲○○
右列被告因違反期貨交易法案件，經檢察官提起公訴（九十二年度偵字第三０六七號
），被告自白犯罪，本院裁定改以簡式審判程序審理，判決如左：
    主  文
乙○○共同未經許可，擅自經營期貨交易業務，處有期徒刑陸月。
甲○○共同未經許可，擅自經營期貨交易業務，處有期徒刑肆月。緩刑參年。
扣案如附表所示之物均沒收。
    事  實
一、乙○○明知其未經財政部證券暨期貸管理委員會許可並發給許可證照，不得經營
    期貨交易業務，竟仍於民國九十一年八月間起，在其承租之屏東縣東港鎮○○路
    四九之二０四號房屋內經營期貨交易業務，並以每月新台幣（下同）三萬五千元
    之代價，雇用與其有犯意聯絡之甲○○，由甲○○負責接聽客戶下單電話、記帳
    等事宜。其經營方式為以臺股指數為準，接受邵玉娟、蔡許錦憑、顏國全、朱嘉
    雄及其他不特定客戶以電話下單買賣，下單係以「口」為單位，又分為「大口」
    及「小口」，如客戶下「一大口作多」，則臺股指數每漲一點，由乙○○賠付客
    戶二百元；每跌一點，由客戶給付二百元給乙○○。如客戶下「一小口作多」，
    則每漲一點，由乙○○賠付客戶一百元；每跌一點，由客戶給付一百元給乙○○
    ；如客戶下「一大口作空」，則每跌一點，由乙○○賠付客戶二百元。每漲一點
    ，由客戶給付二百元給乙○○。如客戶下「一小口作空」，則每跌一點，由乙○
    ○賠付客戶一百元。每漲一點，由客戶給付一百元給乙○○。每次下單，均另由
    客戶固定給付四點之佣金（大口一點二百元、小口一點一百元）給乙○○。嗣於
    九十二年四月二十八日十三時五十分許，在上址為警查獲，並扣得如附表所示乙
    ○○所有從事期貨交易業務所用之物。
二、案經屏東縣警察局東港分局報請臺灣屏東地方法院檢察署檢察官偵查起訴。
    理  由
一、本件被告乙○○、甲○○所犯係死刑、無期徒刑、最輕本刑為三年以上有期徒刑
    以外之罪，其於準備程序中就被訴事實為有罪之陳述，經法官告知簡式審判程序
    之旨，並聽取公訴人、被告之意見後，本院認為適宜進行簡式審判程序，故本件
    適用簡式審判程序審理，合先敘明。
二、訊據被告乙○○、甲○○對於右開犯罪事實，於本院審理時均自白不諱，復有證
    人邵玉娟、蔡許錦憑、顏國全、朱家雄於警詢中陳述與被告二人從事期貨交易之
    情節明確，且有扣案如附表所示之物可資佐證，是依上開證人指述內容及卷附之
    各項文書、證物等補強證據已足資擔保被告於本院審理中所為之上開任意性自白
    之真實性，被告二人之自白應與事實相符而值採信。另財政部證券暨期貨管理委
    員會亦表示「依據期貨交易法第三條第一項規定，期貨交易係指依國內外期貨交
    易所或其他期貨市場之規則或實務，從事衍生自商品、貨幣、有價證券、利率、
    指數或其他利益之期貨契約、選擇權契約、期貨選擇權契約及槓桿保證金契約。
    故期貨交易法所規範之期貨交易契約，涵蓋集中交易市場與店頭市場所從事之任
    何衍生性商品交易；復同項第一款規定，期貨契約係當事人約定，於未來特定期
    間，依特定價格及數量等交易條件買買約定標的物，或於到期前或到期時結算差
    價之契約。本件被告提供台指數為標的，向客戶收取佣金，並以漲跌結算盈虧之
    行為，係屬從事以台股指數為標的之期貨交易，為期貨交易法所規範。復查，以
    本會依期貨交易法第五條規定公告之臺灣證券交易所股價指數期貨契約、電子類
    股指數期貨契約及金融保險類股指數期貨契約等商品或上開商品以外之台股指數
    為標的，接受期貨交易人從事開戶、受託、執行及結算交割等期貨交易或逕為期
    貨交易之相對方者，係經營期貨商業務。本件被告以台指數為標的，供不特定多
    數人以電話下單簽注，但未實際下單至期貨交易所，和交易人對玩，並以漲跌與
    客戶結算盈虧，係屬前述逕為期貨交易之相對方。依據期貨交易法第五十六條規
    定，經營期貨商業務需經主管機關（即本會）許可並發給許可證照，始得營業，
    且非期貨商除期貨交易法另有規定者外，不得經營期貨交易業務，違反上開規定
    者，涉有期貨交易法第一百十二條第三款規定之罪嫌」，有該會九十三年五月二
    十四日台財證七字第０九三０一一七一八三號函在卷可稽，故本件事證已明，被
    告二人犯行堪以認定。
三、核被告乙○○、甲○○等二人所為，均係犯期貨交易法第一百十二條第三款之非
    期貨商而經營期貨交易業務罪。被告二人就上開犯行有犯意之聯絡及行為之分擔
    ，均為共同正犯。爰審酌被告二人之素行、在犯罪行為中擔任之角色、犯罪所造
    成之危害，及事後均坦認犯行，態度尚稱良好等一切情狀，分別量處如主文所示
    之刑。末查，被告甲○○未曾受有期徒刑以上刑之宣告，此有台灣高等法院被告
    全國前案紀錄表一份在卷可憑，本院認其等經此論罪科刑之教訓，應知所警惕而
    無再犯之虞，所宣告之刑以暫不執行為適當，爰併宣告緩刑三年，以策自新。扣
    案如附表所示之物，係被告二人所有，供非法經營期貨交易業務時所用之物，爰
    依刑法第三十八條第一項第二款規定均宣告沒收。至公訴人要求將戶名為甲○○
    、帳號為00000000000號中國農民銀行帳戶內至九十二年四月二十八
    日為止之存款一併予以沒收，然查上開帳戶有王仁溪、陳基城等人之匯款匯入紀
    錄，依卷附資料無從認定王仁溪、陳基城等人有與被告二人從事期貨交易之行為
    ，亦無從認定上開帳戶內所有金錢均是被告二人從事期貨交易所得，故不併為沒
    收之諭知，附此敘明。
據上論斷，應依刑事訴訟法第二百七十三條之一、第二百九十九條第一項前段，期貨
交易法第一百十二條第三款，刑法第十一條前段、第二十八條、第七十四條第一款、
第三十八條第一項第二款，判決如主文。
本案經檢察官蔡榮龍到庭執行職務。
中　　　華　　　民　　　國　　九十三　　年　　　七　　　月　　二十七　　日
                                      臺灣屏東地方法院刑事第四庭
                                          法　官　陳姵君
右正本證明與原本無異。
如不服本判決應於收受本判決送達後十日內向本院提出上訴書狀，其未敘述上訴理由
者，並得於提起上訴後十日內向本院補提理由書狀（均須按他造當事人之人數附繕本
 ）「切勿逕送上級法院」
                                          書記官　許倬維
中　　　華　　　民　　　國　　九十三　　年　　　七　　　月　　二十七　　日
附表：
1.帳冊壹本
2.臺灣期指買賣規則章程壹張
3.交易單伍拾陸張
4.交易電話錄音帶參捲
附錄論罪法條：
期貨交易法第五十六條
非期貨商除本法另有規定者外，不得經營期貨交易業務。
期貨商須經主管機關之許可並發給許可證照，始得營業。
外國期貨商須經中華民國政府認許，且經主管機關之許可並發給許可證照
，始得營業。
期貨商之分支機構，非經主管機關許可並發給許可證照，不得設立或營業
。
期貨商之組織形態、設置標準及管理規則，由主管機關定之。期貨交易法第一百一十二條
有下列情事之一者，處七年以下有期徒刑，得併科新臺幣三百萬元以下罰
金：
一  未經許可，擅自經營期貨交易所或期貨交易所業務者。
二  未經許可，擅自經營期貨結算機構者。
三  違反第五十六條第一項之規定者。
四  未經許可，擅自經營槓桿交易商者。
五  未經許可，擅自經營期貨信託事業、期貨經理事業、期貨顧問事業或
    其他期貨服務事業者。
六  期貨信託事業違反第八十四條第一項規定募集期貨信託基金者。
七  違反第一百零六條、第一百零七條或第一百零八條第一項之規定者。
